臺灣南投地方法院刑事裁定
110年度單禁沒字第70號
聲  請  人  臺灣南投地方檢察署檢察官
被      告  林秋萍


                  （另案在法務部○○○○○○○○○○○                       執行中）

上列聲請人聲請單獨宣告沒收（110年度聲沒字第53號），本院
裁定如下：
    主    文
扣案之第一級毒品海洛因壹包（驗餘淨重零點零肆壹柒公克，含
包裝袋壹個）沒收銷燬之。
    理    由
一、聲請意旨略以：被告林秋萍基於施用第一級毒品海洛因之犯
    意，於民國99年3月18日8時35分為警採尿之時起回溯96小時
    內之某時點（不含公權力拘束期間），在不詳地點，以將海
    洛因放入注射針筒加水稀釋後注射入靜脈血管之方式，施用
    第一級毒品海洛因1次，嗣經警於99年3月18日7時30分許，
    為警持本院核發之搜索票，前往南投縣○○鄉○○路00號被告住
    處執行搜索，當場扣得第一級毒品海洛因1包（驗餘淨重0.0
    417公克）等物，復於同日8時35分許採集其尿液送驗後，結
    果呈可待因及嗎啡陽性反應。經查，被告前因施用毒品案件
    ，經本院以109年度毒聲字第85號裁定送法務部○○○○○○○○○○
    （下稱臺中女子戒治所）附設勒戒處所施以觀察勒戒，臺中
    女子戒治所於110年2月26日陳報被告有繼續施用毒品傾向，
    經臺灣南投地方檢察署檢察官向本院聲請強制戒治，經本院
    於110年3月12日以110年度毒聲字第80號裁定被告令入戒治
    處所施以強制戒治。然因法務部於110年3月26日修正並實施
    「有無繼續施用毒品傾向評估標準紀錄表」及「有無繼續施
    用毒品傾向評估標準說明手冊」，臺中女子戒治所依修正後
    標準重新評估，被告總分為54分，未達60分，經該所認定被
    告無繼續施用毒品傾向。經臺灣南投地方檢察署檢察官依修
    正後標準提起抗告，由臺灣高等法院臺中分院於110年4月16
    日以110年度毒抗字438號撤銷原裁定，並駁回檢察官強制戒
    治之聲請，被告因而於同日停止強制戒治之執行，並經臺灣
    南投地方檢察署檢察官以110年度戒毒偵字第10號為不起訴
    處分（下稱前案）。被告本案施用第一級毒品之時點，係在
    前案觀察、勒戒執行完畢釋放前，揆諸觀察、勒戒先行及一
    次性原則之規範意旨，應為前案觀察、勒戒效力所及，而經
    臺灣南投地方檢察署檢察官簽結在案。而本案為警查扣之第
    一級毒品海洛因1包，係屬違禁物，有行政院衛生署草屯療
    養院（現改制為衛生福利部草屯療養院，下稱草屯療養院）
    99年4月7日草療鑑字第0990400016號鑑定書在卷足憑，爰依
    刑法第38條第1項、第40條第2項及毒品危害防制條例第18條
    第1項前段規定，聲請單獨宣告沒收銷燬等語。
二、按違禁物，不問屬於犯罪行為人與否，得單獨宣告沒收（刑
    法第38條第1項、第40條第2項規定參照）。又按查獲之第一
    、二級毒品及專供製造或施用第一、二級毒品之器具，不問
    屬於犯罪行為人與否，均沒收銷燬之（毒品危害防制條例第
    18條第1 項前段規定參照）。而海洛因屬毒品危害防制條例
    第2條第2項第1款所規範之第一級毒品，屬違禁物無訛，應
    依毒品危害防制條例第18條第l項前段規定，沒收銷燬之。
三、經查：
（一）被告前因施用毒品案件，經本院於109年10月23日以109年
      度毒聲字第85號裁定送觀察勒戒確定，嗣被告經執行觀察
      勒戒後，因認有繼續施用毒品傾向，再經臺灣南投地方檢
      察署檢察官向本院聲請強制戒治，經本院以110年度毒聲
      字第80號裁定被告令入戒治處所施以強制戒治，然經臺灣
      南投地方檢察署檢察官提起抗告，由臺灣高等法院臺中分
      院於110年4月16日以110年度毒抗字438號撤銷原裁定，駁
      回檢察官強制戒治之聲請，被告並於同日停止強制戒治之
      執行，並經臺灣南投地方檢察署檢察官以110年度戒毒偵
      字第10號為不起訴處分等情，此有臺灣高等法院被告前案
      紀錄表在卷可憑，並經本院調閱臺灣南投地方檢察署110
      年度戒毒偵字第10號全案卷宗（含偵、審卷宗）查核屬實
      。
（二）又聲請書所載本案被告施用第一級毒品海洛因之時間為99
      年3月18日8時35分為警採尿之時起回溯96小時內之某時點
      （不含公權力拘束期間），在不詳地點，施用第一級毒品
      海洛因1次，係在本院109年度毒聲字第85號裁定被告執行
      觀察、勒戒之裁定及執行完畢前（另釋放日為110年4月16
      日）所犯，檢察官因認受前開觀察、勒戒效力所及，而將
      本案逕予簽結等節，有訊問筆錄、尿液檢驗報告、南投縣
      政府警察局草屯分局委託鑑驗尿液代號與真實姓名對照表
      、本院99年度訴字第291號刑事判決、臺灣南投地方檢察
      署檢察官110年7月29日之簽呈在卷可佐，並經本院調閱臺
      灣南投地方檢察署100年度執字第239號執行卷宗查核屬實
      。
（三）而本案扣案之白色粉末1包（驗餘淨重為0.0417克），經
      送草屯療養院鑑驗後，檢出第一級毒品海洛因成分，有南
      投縣政府警察局草屯分局扣押物品清單、扣案證物袋照片
      、草屯療養院99年4月7日草療鑑字第0990400016號鑑定書
      在卷可稽，足認扣案物屬第一級毒品海洛因而為違禁物無
      訛，是依毒品危害防制條例第18條第1項前段之規定，不
      問屬於犯人與否，應予沒收銷燬之。另包裝上開毒品之包
      裝袋1個，因其上殘留有微量毒品，難以析離，應整體視
      為毒品之一部，併依前開規定沒收銷燬之。至送驗耗損部
      分之毒品因已滅失，爰不另宣告沒收銷燬。綜上，聲請人
      之聲請，核與前揭規定並無不合，應予准許。
四、依刑事訴訟法第220條、第455條之36第2項，裁定如主文。
中　　華　　民　　國　　110 　年　　11　　月　　9 　　日
                  刑事第四庭  法　官　  黃益茂
以上正本證明與原本無異。
如不服本裁定，應於裁定送達後5日內向本院提出抗告狀。
                              書記官    黃馨儀
中　　華　　民　　國　　110 　年　　11　　月　　9 　　日